【裁判字號】    98,交聲,1609
【裁判日期】    980810
【裁判案由】    交管條例聲異
【裁判全文】
臺灣板橋地方法院交通事件裁定        98年度交聲字第1609號
原處分機關  交通部公路總局臺北區監理所蘆洲監理站
異  議  人
即受處分人  甲○○
上列受處分人因違反道路交通管理處罰條例案件，對於交通部公
路局臺北區監理所蘆洲監理站中華民國九十八年六月四日所為之
處分（原處分案號：北監蘆字第裁四六─ＣＮ0000000號
），聲明異議，本院裁定如下：
    主  文
原處分撤銷。
甲○○汽車駕駛人，爭道行駛而有機器腳踏車不在規定車道行駛
之情形，處罰鍰新臺幣陸佰元，並記違規點數壹點。
    理  由
一、按「禁行機車」標字，用以告示本車道禁止機器腳踏車通行
    ，繪設於路段起點，路段過長時，得於路段中加繪之，道路
    交通標誌標線號誌設置規則第一百七十八條定有明文。次按
    機器腳踏車行駛之車道及轉彎，應依標誌或標線之規定行駛
    ；又機器腳踏車，不在規定車道行駛者，處新臺幣（下同）
    六百元以上一千八百元以下罰鍰；汽車駕駛人有第四十五條
    之情形者，除依原條款處罰鍰外，並予記違規點數乙點，道
    路交通安全規則第九十九條第一項前段、道路交通管理處罰
    條例第四十五條第十三款、第六十三條第一項第一款亦有明
    文規定。再按「汽車駕駛人之行為有左列情形之一，當場不
    能或不宜攔截製單舉發者，得對汽車所有人逕行舉發處罰：
    ‧‧‧六其他違規行為經以科學儀器取得證據資料者。」，
    道路交通管理處罰條例第七條第一項第六款亦規定甚明。
二、本件原舉發機關即臺北縣政府警察局三重分局以異議人即受
    處分人甲○○所有車牌號碼為ＬＨ九─七○六號之重型機車
    ，於民國九十八年三月十日八時三十九分許，行經臺北縣三
    重市○○○路時，行駛於路面繪設「禁行機車」標字之車道
    ，有不依規定車道行駛之違規行為，經警員拍照採證，並以
    受處分人所有之機車有違反道路交通管理處罰條例第四十五
    條第十三款規定之事實掣單逕行舉發，嗣原處分機關乃據之
    依道路交通管理處罰條例第四十五條第十三款之規定，於九
    十八年六月四日以北監蘆字第裁四六─ＣＮ0000000
    號裁處罰鍰六百元，此有上開舉發通知單、裁決書及臺北縣
    政府警察局三重分局九十八年四月二十九日北縣警重交申字
    ○九八○○二○一七一號書函在卷可稽。
三、聲明異議意旨略以：異議人固不否認於上開時、地確有騎乘
    機車行駛該路段之事實，惟辯稱當時係壓白線（即車道線）
    行駛，並未進入禁行機車車道，且行進時右側有廂型車而容
    易受其影響進入禁行機車道，實難令異議人甘服，爰依法聲
    明異議，請求撤銷原處云云。
四、經查：異議人於上揭時地騎乘車牌號碼ＬＨ九─七○六號重
    型機車行駛設置有禁行機車標字之內側車道之事實，有採證
    照片乙幀在卷可佐，足為認定。異議人雖執前開情詞置辯，
    惟依卷附採證照片所示，異議人機車確已行駛在車道分道線
    之左側而進入繪有「禁行機車」標字之車道，其未依規定車
    道行駛之違規情事甚明。又依上開採證照片所示，當時異議
    人機車右前側之中間車道固有乙輛廂型車亦同向駛於該路段
    ，惟並無證據顯示異議人係受該車行駛之影響不得已方進入
    內側禁行機車車道行駛之情形，異議人復未能舉證以實其說
    ，空口置辯自難能憑信，是異議人所為之辯解，容無足採。
    從而本件事證明確，異議人有騎乘機車行駛禁行車道之違規
    事實，洵堪認定。原處分機關依違反道路交通管理處罰條例
    第四十五條第十三款，裁處異議人罰鍰新臺幣六百元，固非
    無據，然漏未依同條例第六十三條第一項第一款之規定記違
    規點數乙點，於法尚有未合。是以異議人提出本件異議雖無
    理由，然原處分既有上述可議之處，仍無可維持，爰依法撤
    銷原處分，另行裁處如主文，以期適法。
據上論斷，應依道路交通案件處理辦法第二十條，裁定如主文。
中    華    民    國    98    年    8     月    10    日
                    交通法庭  法  官  楊博欽
以上正本證明與原本無異
如不服本裁定應於送達後五日內向本院提出抗告狀
                                書記官  楊文祥
中    華    民    國    98    年    8     月    10    日


司法院資訊處製作；財團法人民間司法改革基金會備份。
